臺灣高等法院刑事裁定　　　　　　　　　　　　　　九十一年度毒抗字第六０二號
　　抗 告 人即
　　被　　　告　甲○○
右被告因違反毒品危害防制條例案件，本院裁定如左：
    主  文
原裁定撤銷，發回臺灣新竹地方法院。
    理  由
壹、本件原審裁定以：
一、聲請意旨略以：被告甲○○前因施用毒品案件，經觀察、勒戒後，認無繼續施用
    毒品之傾向，經臺灣新竹地方法院檢察署檢察官為不起訴處分確定。惟被告又於
    民國九十一年四月十九日二十三時四十分許，為警採尿回溯前九十六小時內之某
    時，在不詳地點施用第二級毒品安非他命，為警於同年四月十九日二十二時許，
    在新竹市○區○○里○○鄰○○街二０巷九號住處查獲之事實，被告雖否認犯行
    ，惟其尿液經送驗後呈安非他命陽性反應，有尿液檢驗報告附卷可稽，復有被告
    持有之第二級毒品安非他命毛重零點一公克、施用毒品器具安非他命吸食器一組
    、玻璃吸管二支等扣案可考，其於五年內再犯毒品危害防制條例第十條第二項之
    施用第二級毒品罪，爰聲請裁定將被告送勒戒處所觀察、勒戒等語。
二、訊據被告甲○○雖矢口否認有上揭施用毒品之犯行。惟：
（一）經查，被告於九十一年四月十九日二十三時四十分許，於警局所親自採取之尿
      液（檢體編號：Ｇ─二三０）經送初、複驗後，結果均呈甲基安非他命陽性反
      應，有真實姓名代號對照表、新竹市衛生局九十一年四月二十四日竹市衛六字
      第五六四０號不法藥物尿液初步篩檢報告書暨國防部憲兵司令部刑事鑑識中心
      於九十一年八月五日出具之（九一）綱得字第一０七七三號鑑驗通知書在卷可
      稽。又前揭扣案物品，被告亦已坦承為其所有，有扣押物品清單及偵訊筆錄在
      卷可證。
（二）按「尿液毒品檢驗：：：若能使用先進之氣相層析質譜儀分析法確認，則可完
      全排除偽陽性之干擾，為目前最具公信力的檢驗方法」為法務部調查局第六處
      八十七年九月二十九日（八七）發技（一）字第八七０七四五七四號函所揭示
      ，是前揭國防部憲兵司令部刑事鑑識中心所採用之檢驗方法已可完全排除毒品
      偽陽性之干擾，檢驗結果堪以採信；又「甲基安非他命經口服投與後約百分之
      七十於二十四小時內自尿液中排出，約百分之九十於九十六小時內自尿液中排
      出，：：：甲基安非他命之檢出與其投與方式、投與量、個人體質、採尿時間
      及檢測儀器之精密度等諸多因素有關，因此僅憑尿液中呈安非他命陽性反應，
      並無法確實推算吸食時間距採集時間之長短，惟依上述資料推斷，最長可能不
      會超過四日」，亦有卷附行政院衛生署藥物食品檢驗局八十一年二月八日（八
      一）藥檢壹字第００一一五六號函一紙可稽。是以，依上開說明佐以被告之尿
      液檢驗報告，被告於九十一年四月十九日二十三時四十分許警局採尿時起回溯
      前九十六小時內之某時，在不詳地點，曾施用第二級毒品安非他命之犯行，堪
      以認定。
（三）再者，被告前因施用第二級毒品安非他命案件，經本院以八十七年度毒聲字第
      七八九號裁定送觀察、勒戒後，因認無繼續施用毒品之傾向，業經臺灣新竹地
      方法院檢察署檢察官於八十七年十一月四日以八十七年度偵字第七一００號為
      不起訴處分書確定在案，此有全國施用毒品案件記錄表、刑案資料查註紀錄表
      及臺灣高等法院被告全國前案紀錄表在卷為憑。是被告本次施用毒品之行為，
      核屬於前開不起訴處分後五年內再犯毒品危害防制條例第十條第二項之施用第
      二級毒品罪，聲請人之聲請核無不合，應予准許。因裁定甲○○施用第二級毒
      品，應送勒戒處所觀察、勒戒。
貳、抗告意旨略以：被查獲之塑膠袋中並無安非他命，且最近並無吸用安非他命，是
    否服用降血壓及降血糖藥物致引起安非他命反應等語。
、本院查：抗告人是否服用降血壓及降血糖藥物致引起安非他命反應？該等藥物抗
    告人如何取得？有無經過醫生處方？均有再調查之必要。且原裁定認定抗告人持
    有安非他命０．一公克，並未經過鑑定，如何得以認定是安非他命？亦有再查明
    之必要。是本件抗告為有理由，原裁定應予撤銷，發回原審法院續查。
肆、據上論斷，應依刑事訴訟法第四百十三條，裁定如主文。
中     華     民     國    九  十  一   年      十      月   二 十 八   日
                              臺灣高等法院刑事第十一庭
                                  審判長法  官  楊  照  男
                                        法  官  陳  炳  彰
                                        法  官  王  詠  寰
右正本證明與原本無異。
不得再抗告。
                                        書記官  陳  媛  容
中     華  民     國    九  十  一   年      十      月   二 十 九   日
